【裁判字號】    92,基簡,548
【裁判日期】    921209
【裁判案由】    
【裁判全文】
臺灣基隆地方法院基隆簡易庭宣示判決筆錄  九十二年度基簡字第五四八號
    原      告  乙○○
    被      告  甲○○
右當事人間九十二年度基簡字第五四八號損害賠償事件於中華民國九十二年十二月九
日下午四時在本院第九法庭公開宣示判決出席職員如左：
                法      官  陳培仁
                法院書記官  林婉瑩
                通      譯  劉春生
朗讀案由兩造均未到
法官朗讀主文宣示判決，並諭知將判決主文、所裁判之訴訟標的及其理由要領，記載
於後：
    主    文
被告應給付原告新台幣貳萬壹仟肆佰捌拾肆元，及自民國九十二年九月二十日起至清
償日止，按年息百分之五計算之利息。
原告其餘之訴駁回。
訴訟費用由被告負擔十分之四，餘由原告負擔。
本判決原告勝訴部分得假執行。
原告其餘假執行之聲請駁回。
    事實及理由要領
一、原告主張於民國九十二年三月二十四日上午十時十分許，其所駕駛車號八九四─
    ＬＥ號營業小客車（下稱系爭車輛），沿台北縣萬里鄉○○路由萬里往金山方向
    行駛，途經瑪鍊路二五０號前時，因被告駕駛車號九Ｋ─０一０八號自用小客車
    在該處路口左轉，疏未注意而撞及系爭車輛右前側，造成系爭車輛嚴重受損，經
    送往修復，計支出修理費新台幣（下同）六萬零四百元及受有不能營業之損失四
    萬元，為此訴請被告如數賠償及自起訴狀繕本送達翌日起至清償日止按年息百分
    之五計算之利息等語。被告則以其在路口左轉時有打方向燈，但原告車速過快而
    撞及被告所駕駛車輛等語，資為抗辯。
二、原告所主張受有前開修理車輛費用損失之事實，業據其提出顧客車輛出廠結帳單
    為證，此部分主張應堪信為真實。
三、查被告所駕駛車輛於前開時、地，行駛於內線車道，欲左轉往萬里街道行駛，於
    未達交岔路口中心處時即左轉，致遭原告右側車頭撞及其車輛之右後車輪部位。
    而原告駕車行經無號誌交岔路口，未減速慢行，又未注意前方狀況，作隨時停車
    之準備，致撞及被告駕駛之車輛，此經本院向台北縣政府警察局金山分局調取本
    件交通事故案卷查明屬實，其二人駕駛車輛分別違反道路交通安全規則第一百零
    二條第一項第四款、第九十三條第一項第三款之規定，極為明顯。是原告主張被
    告應負過失侵權行為損賠償責任，自屬有據。
四、按因故意或過失，不法侵害他人之權利者，負損害賠償責任；又汽車、機車或其
    他非依軌道行駛之動力車輛，在使用中加損害於他人者，駕駛人應賠償因此所生
    之損害，民法第一百八十四條第一項前段、第一百九十一條之二前段分別定有明
    文。惟依民法第一百九十六條規定請求物被毀損所減少之價額，固得以修復費用
    為估定之標準，但以必要者為限，即修理材料以新品換舊品，應予折舊。經查原
    為所有系爭車輛為八十六年二月出廠，有行車執照影本在卷可稽，至九十二年三
    月二十四日肇事受損時止，依營利事業所得稅查核準則第九十五條第六款規定：
    「固定資產提列折舊採用定率遞減法者，以一年為計算單位，其使用期間未滿一
    年者，按實際使用之月數相當於全年之比例計算之，不滿一月者，以月計」之方
    法計算結果，應以六年計，其汽車及附加零件已有折舊，應將折舊部分予以扣除
    。本院依行政院所頒固定資產耐用年數表及固定資產折舊率之規定，業用客車之
    耐用年數為五年，依定率遞減法每年折舊千分之三百六十九，其折舊額為十分之
    一，則原告請求之修理費中零件部分為二萬八千九百元，依上開標準計算折舊額
    為二萬六千零十元，扣除折舊額後，原告所得請求之零件費用為二千八百九十元
    ，加上不應折舊之工資三萬一千五百元，合計為三萬四千三百九十元。又原告因
    系爭車輛修理而無法營業，其損失亦應由被告賠償，查系爭車輛修理日期係九十
    二年四月十一日，並於當日修理完竣出廠，有估價單在卷可證，而基隆市計程車
    之每月查定營業額為四萬二千四百七十八元，亦有基隆市計程車駕駛員職業工會
    函附卷可查，則原告因修理期間所受之營業損失應為一日即一千四百十六元。總
    計原告所受損害額為三萬五千八百零六元。
五、按損害之發生或擴大，被害人與有過失者，法院得減輕賠償金額，或免除之，民
    法第二百十七條第一項定有明文。查兩造就本件交通事故之發生同有過失，已如
    上述，本院認為原告與被告之過失責任分別為百分之四十、百分之六十，是以原
    告自應僅能請求被告賠償前開損失之百分之六十即二萬一千四百八十四元。從而
    ，原告基於侵權行為之法律關係，請求被告給付二萬一千四百八十四元及自起訴
    狀繕本送達翌日（即九十二年九月二十日）起至清償日止按年息百分之五計算之
    利息，為有理由，應予准許，逾開上金額部分之請求，於法無據，應予駁回。
六、本判決原告勝訴所命被告給付之金額未逾五十萬元，依民事訴訟法第三百八十九
    條第一項第五款之規定，應由本院依職權宣告假執行。至原告敗訴部分，其假執
    行之聲請，即失所附麗，應併予駁回。
中      華      民      國    九十二    年    十二      月     九       日
~B臺灣基隆地方法院基隆簡易庭
~B        法院書記官  林婉瑩
~B        法      官  陳培仁
右正本證明與原本無異。
本筆錄正本之送達，與判決正本之送達，有同一效力。
對於本件判決如有不服，應於收受送達後二十日內向本院提出上訴書狀，上訴於本院
合議庭，並按他造當事人之人數附具繕本。
中      華      民      國    九十二    年    十二      月     十一     日
~B        法院書記官  林婉瑩


司法院資訊處製作；財團法人民間司法改革基金會備份。
